臺灣臺中地方法院臺中簡易庭小額民事判決
110年度中小字第3327號
原      告  和泰產物保險股份有限公司

法定代理人  莊瑞德  
訴訟代理人  王一如  
複  代理人  李維浚  
被      告  徐洪元    住○○市○○區○○路0段00號（現另 案在法
                         務部○○○○○○○執行中）

上列當事人間請求損害賠償事件，本院於民國110年10月6日言詞
辯論終結，判決如下：
    主      文
被告應給付原告新臺幣28,173元，及自民國110年9月29日起至清
償日止，按週年利率5％計算之利息。
訴訟費用新臺幣1,000元由被告負擔。
本判決得假執行。
    爭執事項及理由要領
一、原告主張：被告於民國108年10月6日11時42分許，騎乘車牌
    號碼000-000號普通重型機車（下稱肇事車輛），沿臺中市
    北屯區環中東路直行左轉車道由北往南方向行駛，行經臺中
    市北屯區環中東路與軍福十二路交岔路口前時，因違反兩段
    式左轉標規定而違規迴轉，不慎碰撞原告所承保，訴外人張
    普惠所有所有並由訴外人洪業茗所駕駛沿臺中市○○區○○○路○
    ○○○○道○○○○○○○○○○○號碼000-0000號自用小客車(下稱系爭車
    輛)，造成系爭車輛受損，經送修復後，共計支出修理費用
    新臺幣（下同）37,916元（含零件費用21,816元、鈑金拆裝
    4,800元、烤漆工資11,300元），原告已依保險契約辦理出
    險理賠並扣除零件折舊後（按零件以1年4月計算折舊後為12
    ,073元，元以下四捨五入），爰依保險法第53條第1項及民
    法侵權行為規定代位請求被告賠償上開損害等情，業據原告
    提出行車執照、駕駛執照、估價單、電子計算機統一發票等
    影本、及汽車受損、修理照片14紙為證，並有臺中市政府警
    察局第五分局道路交通事故現場圖、道路交通事故調查報告
    表㈠、㈡、談話紀錄表、補充資料表、臺中市政府警察局道路
    交通事故初步分析研判表、暨現場、車損照片共20幀等件在
    卷可稽；此外，被告對於原告主張之上開事實，已於相當時
    期受合法之通知，而於言詞辯論期日不到場，亦未提出準備
    書狀爭執，本院審酌前開證據，堪認原告前揭主張屬實。從
    而，原告依保險法第53條第1項及民法侵權行為之法律關係
    代位請求被告給付如主文第1項所示之金額及利息，為有理
    由，應予准許。
二、本件係適用小額程序所為被告敗訴之判決，應依職權宣告假
    執行；併於訴訟費用裁判同時，確定其費用額如主文第2項
    所示。
三、訴訟費用負擔及假執行宣告之依據：民事訴訟法第78條、第
    436條之19第1項、第436條之20。
中    華    民    國   110    年    10    月    13    日
                  臺灣臺中地方法院臺中簡易庭
                                  法  官  林士傑
以上為正本係照原本作成。
如不服本判決，應於送達後20日內，以判決違背法令為理由，向
本院提出上訴狀並表明上訴理由（上訴理由應表明一、原判決所
違背之法令及其具體內容；二、依訴訟資料可認為原判決有違背
法令之具體事實），如於本判決宣示後送達前提起上訴者，應於
判決送達後20日內補提上訴理由書（須附繕本）。
中    華    民    國   110    年    10    月    13    日
                                  書記官  楊均謙